de: Elektronik > Audio > Audiozubehör: Audio- & Video-Receiver-Zubehör; Audio-Ersatzteile; Kassettenspieler-Zubehör; Kopfhörer- & Headset-Zubehör; Zubehör für Karaoke-Systeme; Zubehör für MP3-Player; MP3-Player-Ersatzteile; Mikrofonzubehör; Mikrofonständer; Satellitenradio-Zubehör; Lautsprecherzubehör; Plattenspielerzubehör
hu: Elektronika > Hang > Hangkiegészítők: Hang- és videovevő-kiegészítők; Audio-pótalkatrészek; Kazettáslejátszó-kiegészítők; Fejhallgató és fülhallgató-kiegészítők; Karaokerendszer-kiegészítők; MP3-lejátszó-kiegészítők; MP3-lejátszó-pótalkatrészek; Mikrofonkiegészítők; Mikrofonállványok; Műholdasrádió-kiegészítők; Hangszóró-kiegészítők; Lemezjátszó-kiegészítők
ja: 電子機器 > オーディオ > オーディオアクセサリー: AVレシーバー関連用品; オーディオ交換部品; カセットプレーヤーアクセサリー; ヘッドフォン・ヘッドセット関連用品; カラオケ機器アクセサリー; MP3プレーヤーアクセサリー; MP3プレーヤー交換部品; マイクアクセサリー; マイクスタンド; 衛星ラジオアクセサリー; スピーカーアクセサリー; ターンテーブル・レコードプレーヤー用アクセサリー
cs: Elektronika > Zvuk > Zvuková zařízení – příslušenství: Příslušenství k audio a video přijímačům; Náhradní díly pro audio; Příslušenství pro kazetové přehrávače; Příslušenství ke sluchátkům a náhlavním soupravám; Systémy karaoke – příslušenství; MP3 přehrávače – příslušenství; Náhradní díly pro MP3 přehrávače; Mikrofony – příslušenství; Mikrofonní stojany; Satelitní rádia – příslušenství; Reproduktory – příslušenství; Gramofony – příslušenství
sl-SI: Elektronika > Avdio > Avdio dodatki: Dodatki za avdio in video sprejemnike; Nadomestni deli za avdio opremo; Dodatki za kasetofone; Dodatki za slušalke in naglavne slušalke; Dodatki za karaoke sisteme; Dodatki za predvajalnike MP3; Nadomestni deli za MP3 predvajalnike; Dodatki za mikrofone; Stojala za mikrofone; Dodatki za satelitski radijski sprejemnik; Dodatki za zvočnike; Dodatki za gramofone
pl: Elektronika > Audio > Akcesoria audio: Akcesoria do odbiorników audio-wideo; Części zamienne audio; Akcesoria do magnetofonu kasetowego; Akcesoria do słuchawek i zestawów słuchawkowych; Akcesoria do systemów karaoke; Akcesoria do odtwarzaczy MP3; Części zamienne odtwarzacza MP3; Akcesoria do mikrofonów; Statywy do mikrofonów; Akcesoria do radia satelitarnego; Akcesoria do głośników; Akcesoria do gramofonów
nb: Elektronikk > Lyd > Lydtilbehør: Tilbehør til lyd- og videomottakere; Reservedeler til lyd; Kassettspillertilbehør; Tilbehør til hodetelefoner og headset; Tilbehør til karaokesystemer; Tilbehør til MP3-spillere; Reservedeler til MP3-spiller; Mikrofontilbehør; Mikrofonstativer; Tilbehør til satellittradioer; Høyttalertilbehør; Tilbehør til miksebord
it: Elettronica > Audio > Accessori audio: Accessori per ricevitori audio e video; Parti di ricambio audio; Accessori per lettori a cassetta; Accessori per cuffie e auricolari; Accessori sistema karaoke; Accessori per lettori MP3; Parti di ricambio del lettore MP3; Accessori per microfoni; Aste per microfoni; Accessori radio satellitari; Accessori per altoparlante; Accessori per giradischi
nl: Elektronica > Audio > Audioaccessoires: Accessoires voor audio- en videoreceivers; Audio vervangingsonderdelen; Cassettespeler accessoires; Accessoires voor oor- en hoofdtelefoons; Accessoires voor karaokesystemen; Accessoires voor mp3-spelers; MP3-speler vervangingsonderdelen; Microfoonaccessoires; Microfoonstandaards; Accessoires voor satellietradio's; Luidsprekeraccessoires; Accessoires voor platenspelers
pt-BR: Eletrônicos > Áudio > Acessórios para áudio: Acessórios para receptores de áudio e vídeo; Peças de substituição para áudio; Acessórios para toca-fitas; Acessórios para fones de ouvido; Acessórios para sistemas de karaokê; Acessórios para MP3 player; Peças de substituição para MP3 players; Acessórios para microfone; Suportes para microfone; Acessórios para rádio satélite; Acessórios para alto-falantes; Acessórios para toca-discos
bg-BG: Електроника > Aудио > Аудиоаксесоари: Аксесоари за аудио- и видеоприемници; Аудио резервни части; Аксесоари за касетофон; Аксесоари за слушалки; Аксесоари за караоке системи; Аксесоари за MP3 плейъри; Резервни части за MP3 плейър; Аксесоари за микрофони; Стойки за микрофони; Аксесоари за сателитно радио; Аксесоари за високоговорители; Аксесоари за грамофон
pt-PT: Eletrónica > Áudio > Acessórios de áudio: Acessórios de recetor de áudio e vídeo; Peças de substituição para áudio; Acessórios para leitores de cassetes; Acessórios de auscultadores e auriculares; Acessórios de sistemas de karaoke; Acessórios de leitor de MP3; Peças de substituição para leitores MP3; Acessórios de microfone; Apoios de microfone; Acessórios de rádio satélite; Acessórios de coluna; Acessórios de plataforma giratória
th: อิเล็กทรอนิกส์ > เสียง > อุปกรณ์ทางเสียง: อุปกรณ์เอวีรีซีฟเวอร์; อะไหล่เปลี่ยนสำหรับอุปกรณ์เสียง; อุปกรณ์เสริมเครื่องเล่นเทป; อุปกรณ์หูฟังและชุดหูฟัง; อุปกรณ์ระบบคาราโอเกะ; อุปกรณ์เครื่องเล่น MP3; อะไหล่เปลี่ยนเครื่องเล่น MP3; อุปกรณ์ไมโครโฟน; ขาตั้งไมโครโฟน; อุปกรณ์วิทยุดาวเทียม; อุปกรณ์ลำโพง; อุปกรณ์เครื่องเล่นแผ่นเสียง
fi: Elektroniikka > Audio > Audiolaitteet: AV-vastaanotintarvikkeet; Audiolaitteen varaosa; Kasettisoittimen lisävaruste; Kuulokkeet ja kuuloketarvikkeet; Karaokejärjestelmän lisätarvikkeet; MP3-soittimen lisätarvikkeet; MP3-soittimen varaosa; Mikrofonitarvikkeet; Mikrofonitelineet; Satelliittiradiotarvikkeet; Kaiutintarvikkeet; Vinyylisoitintarvikkeet
zh-CN: 电子产品 > 音频 > 音频配件: 音频与视频接收器配件; 音频替换部件; 磁带播放器配件; 头戴式耳机配件; 卡拉OK系统配件; MP3播放器配件; MP3 播放器替换部件; 麦克风配件; 麦克风架; 卫星收音机配件; 扬声器配件; 唱盘机配件
da: Elektronik > Lyd > Lyd – tilbehør: Tilbehør til lyd- og videomodtagere; Lyd – reservedele; Kassetteafspiller – tilbehør; Tilbehør til hovedtelefoner og headsets; Karaokesystem – tilbehør; MP3-afspiller – tilbehør; MP3-afspiller – reservedele; Mikrofon – tilbehør; Mikrofon – stativ; Satellitradio – tilbehør; Højttaler – tilbehør; Pladespiller – tilbehør
hr-HR: Elektronika > Audio > Audio pribor: Pribor za audio i video prijemnike; Zamjenski dijelovi za zvuk; Dodaci za kasetofon; Pribor za slušalice i slušalice s mikrofonom; Pribor za karaoke; Pribor za MP3 playere; Zamjenski dijelovi za MP3 player; Pribor za mikrofone; Stalci za mikrofone; Pribor za satelitski radio; Pribor za zvučnike; Pribor za gramofone
vi: Thiết bị điện tử > Âm thanh > Phụ kiện âm thanh: Phụ kiện đầu thu âm thanh và video; Linh kiện thay thế âm thanh; Phụ kiện máy phát cassette; Phụ kiện tai nghe; Phụ kiện hệ thống karaoke; Phụ kiện máy nghe nhạc mp3; Linh kiện thay thế máy phát MP3; Phụ kiện micro; Chân đế micro; Phụ kiện đài phát thanh vệ tinh; Phụ kiện loa; Phụ kiện mâm xoay
es: Electrónica > Audio > Accesorios de audio: Accesorios para receptores de vídeo y audio; Partes de repuesto de audio; Accesorios de reproductor de casete; Accesorios para auriculares; Accesorios del sistema de karaoke; Accesorios para reproductores MP3; Partes de repuesto de reproductor MP3; Accesorios para micrófonos; Bases para micrófonos; Accesorios para radios por satélite; Accesorios para altavoces; Accesorios para platos de tocadiscos
ro-RO: Electronice > Audio > Accesorii audio: Accesorii pentru receptor audio și video; Piese de schimb audio; Accesorii pentru casetofoane; Accesorii pentru căști audio și căști audio cu microfon; Accesorii pentru sistem karaoke; Accesorii pentru player MP3; Piese de schimb pentru playere MP3; Accesorii pentru microfoane; Standuri pentru microfoane; Accesorii radio satelit; Accesorii difuzoare; Accesorii pentru platane
en: Electronics > Audio > Audio Accessories: Audio & Video Receiver Accessories; Audio Replacement Parts; Cassette Player Accessories; Headphone & Headset Accessories; Karaoke System Accessories; MP3 Player Accessories; MP3 Player Replacement Parts; Microphone Accessories; Microphone Stands; Satellite Radio Accessories; Speaker Accessories; Turntable Accessories
lt-LT: Elektronika > Garsas > Garso priedai: Garso ir vaizdo imtuvų priedai; Garso atsarginė dalys; Kasečių grotuvo aksesuarai; Ausinių ir ausinių su mikrofonais priedai; Karaokės sistemų priedai; MP3 grotuvų priedai; MP3 grotuvų atsarginės dalys; Mikrofonų priedai; Mikrofonų stovai; Palydovinių radijo imtuvų priedai; Garsiakalbių priedai; Patefonų priedai
sv: Elektronik > Ljud > Ljudtillbehör: Tillbehör till ljud- och videomottagare; Reservdelar till audio; Tillbehör till kassettspelare; Tillbehör till hörlurar och headsets; Tillbehör till karaokesystem; Tillbehör till MP3-spelare; Reservdelar till mp3-spelare; Mikrofontillbehör; Mikrofonstativ; Tillbehör till satellitradio; Högtalartillbehör; Tillbehör till grammofonspelare
fr: Appareil électronique > Audio > Accessoires audio: Accessoires pour récepteurs audio et vidéo; Pièces de rechange audio; Accessoires pour lecteurs de cassettes; Accessoires pour écouteurs et casques audio; Accessoires de karaoké; Accessoires pour lecteurs MP3; Pièces de rechange pour lecteurs MP3; Accessoires pour microphones; Pieds de microphone; Accessoires de radio satellite; Accessoires pour enceintes; Accessoires pour tourne-disques
sk-SK: Elektronika > Zvukové zariadenia > Príslušenstvo pre zvukové zariadenia: Príslušenstvo pre audio a video prijímače; Náhradné audio diely; Príslušenstvo kazetových prehrávačov; Príslušenstvo pre slúchadlá a náhlavné súpravy; Príslušenstvo ku karaoke systému; Príslušenstvo k MP3 prehrávačom; Náhradné diely MP3 prehrávačov; Príslušenstvo k mikrofónu; Stojany na mikrofóny; Príslušenstvo pre satelitné rádiá; Príslušenstvo k reproduktorom; Príslušenstvo pre gramofóny
zh-TW: 電子器材 > 音訊設備 > 音響配件: 音訊/視訊接收器配件; 音訊替換零件; 卡帶播放機配件; 耳機配件; 卡拉 OK 系統配件; MP3 播放器配件; MP3 播放器替換零件; 麥克風配件; 麥克風架; 衛星無線電配件; 揚聲器配件; 唱盤機配件
tr: Elektronik > Ses > Ses Aksesuarları: Ses ve Video Alıcısı Aksesuarları; Ses Yedek Parçaları; Kaset Çalar Aksesuarları; Kulaklık Aksesuarları; Karaoke Sistem Aksesuarları; MP3 Çalar Aksesuarları; MP3 Çalar Yedek Parçaları; Mikrofon Aksesuarları; Mikrofon Ayaklıkları; Uydu Radyo Aksesuarları; Hoparlör Aksesuarları; Pikap Aksesuarları
ko: 전자기기 > 오디오 > 오디오 부대용품: 오디오/비디오 수신기 부대용품; 오디오 교체 부품; 카세트 플레이어 액세서리; 헤드폰/헤드셋 부대용품; 노래방 기계 부대용품; MP3 플레이어 부대용품; MP3 플레이어 교체 부품; 마이크 부대용품; 마이크 스탠드; 위성 라디오 부대용품; 스피커 부대용품; 턴테이블 부대용품
el: Ηλεκτρονικά > Ήχος > Αξεσουάρ ήχου: Αξεσουάρ δεκτών ήχου & βίντεο; Ανταλλακτικά ήχου; Αξεσουάρ συσκευών αναπαραγωγής κασετών; Αξεσουάρ ακουστικών & headset; Αξεσουάρ συστήματος καραόκε; Αξεσουάρ MP3 Player; Ανταλλακτικά συσκευών αναπαραγωγής MP3; Αξεσουάρ μικροφώνου; Βάσεις μικροφώνων; Αξεσουάρ δορυφορικού ραδιοφώνου; Αξεσουάρ ηχείων; Αξεσουάρ πικάπ
ru: Электроника > Аудиотехника > Аксессуары для аудиотехники: Аксессуары для AV-ресиверов; Запасные части для аудио; Аксессуары для кассетных плееров; Аксессуары для наушников и гарнитур; Аксессуары для караоке-систем; Аксессуары для MP3-плееров; Запасные части для MP3-плееров; Аксессуары для микрофонов; Стойки для микрофонов; Аксессуары для спутниковых радиосистем; Аксессуары для колонок; Аксессуары для проигрывателей пластинок